【裁判字號】    98,交聲,122
【裁判日期】    980519
【裁判案由】    違反道路交通管理處罰條例
【裁判全文】
臺灣宜蘭地方法院交通事件裁定         98年度交聲字第122號
移送機關    交通部公路總局臺北區監理所宜蘭監理站
異  議  人  乙○○
即受處分人
上列異議人因違反道路交通管理處罰條例案件，對於交通部公路
總局臺北區監理所宜蘭監理站於民國98年3月4日所為之處分（宜
監字第裁43-Z00000000號）聲明異議，本院裁定如下：
    主  文
異議駁回。
    理  由
一、移送機關處分意旨略以：異議人即受處分人乙○○駕駛車牌
    號碼RY-978號營業一般大貨車，於民國97年12月27日凌晨2
    時35分許，行經國道1號公路南下49至50.1公里處，因行駛
    快速公路未依規定行駛車道（慢速大型車違規行駛內側車道
    ）違規，為國道公路警察局第一警察隊員警以公警局交字第
    Z00000000號通知單舉發，經移送機關請上開舉發單位調查
    ，仍認異議人違規事實明確，爰依道路交通管理處罰條例第
    33條第1項第3款及第63條第1項第1款規定，裁處新台幣（下
    同）5,000元之罰鍰，並記違規點數1點。
二、異議意旨略以：異議人乙○○駕駛車牌號碼RY-978號營業一
    般大貨車，於上開時間行經國道1號公路南下49至50.1公里
    處，惟當日沒什麼車，且為4線道，伊沒有理由開向內線，
    員警舉發過程並無照片或錄影，難道警員都沒有誤差等語。
三、按「汽車行駛於高速公路、快速公路或設站管制之道路，不
    遵使用限制、禁止、行車管制及管理事項之管制規則而有下
    列行為者，處汽車駕駛人新臺幣三千元以上六千元以下罰鍰
    ：三、未依規定行駛車道。」、「汽車駕駛人有下列各款所
    列條款之一者，除依原條款處罰鍰外，並予記點：一、有第
    33條第1項、第2項、第38條第1項、第40條、第45條、第47
    條第1款至第3款、第48條、第49條或第60條第1項、第2項第
    1款、第2款情形之一者，各記違規點數1點」道路交通管理
    處罰條例第33條第1項第3款、第63條第1項第1款定有明文。
四、經查，本件異議人固不否認駕駛車牌號碼RY-978號營業一般
    大貨車，行經國道1號公路南下49至50.1公里處之事實，惟
    辯稱：伊沒有違規，警察將伊攔下說伊超內線，伊說沒有，
    伊認為警員當時用雷射槍測超速，為何沒有錄影，伊當時都
    行駛在外側，警員從後開巡邏車追上伊，警員攔車也有一段
    距離云云。惟查：關於本件舉發行為，依甲○○○○於本院
    調查時結證稱：當時是4線車道，分為內側、中內、中外、
    外側車道，伊與學長卓訓新2人1組值勤，伊停在49.5公里處
    外側路肩轉身往北取締南向車道超速違規，當時是凌晨2點
    多，看到有車過來，但不能確定是大車或小車，後來車子靠
    近，伊才能確定是大貨車，當時伊巡邏車是未熄火狀態，馬
    上起步上前攔檢，異議人看到伊車子靠近的時候，才將車輛
    從中外切到外側車道，攔停異議人後，伊有先問異議人說是
    否有先走中內車道，異議人沒有意見，在伊開單的時候，異
    議人問伊是否有取締違規的錄影，伊說沒有，因為異議人違
    規是屬於動態，來不及拍攝，因為異議人堅稱沒有走中內第
    2線道，伊告訴異議人可以提出異議，異議人說其認知的第2
    線道是從外側數來第2個等語（參見本院卷第16至17頁98年4
    月30日訊問筆錄）。並有證人甲○○○○庭呈舉發違規路段
    照片6幀在卷可佐。參以舉發員警係在場之目擊證人，其到
    庭並以具結擔保供述之真實性，加以異議人素不相識，又無
    嫌隙，應無攀誣異議人之理，自不得僅以證人為本件開單告
    發之員警而全盤抹煞其在訴訟上所具有目擊證人之資格，其
    證言自得採為本院裁判之依據。是依前開規定及證人甲○○
    ○○之上開證述，本件異議人所辯並無理由，異議人駕駛慢
    速大型車行駛於高速公路違規行駛內側車道之事實已堪認定
    。
五、綜上所述，異議人車輛確有於高速公路行駛未依規定行駛車
    道之違規事實。從而移送機關依上開違規事實，依道路交通
    管理處罰條例第33條第1項第3款及第63條第1項第1款，裁處
    罰鍰5,000元並記違規點數1點，並無不當，異議人之異議為
    無理由，應予駁回。
據上論斷，應依道路交通案件處理辦法第19條，裁定如主文。
中    華    民    國    98    年    5     月    19    日
                  交通法庭法  官  辜漢忠
以上正本證明與原本無異。
如不服本裁定，應於裁定送達後5日內，向本院提出抗告狀。（
應附繕本）
                          書記官  許麗汝
中    華    民    國    98    年    5     月    19    日


司法院資訊處製作；財團法人民間司法改革基金會備份。
